【裁判字號】    95,上易,1280
【裁判日期】    951005
【裁判案由】    詐欺
【裁判全文】
臺灣高等法院刑事判決                95年度上易字第1280號
上  訴  人
即  被  告  甲○○
上列上訴人因詐欺案件，不服臺灣臺北地方法院94年度易字第16
45號，中華民國95年6月9日第一審判決（起訴案號：臺灣臺北地
方法院檢察署93年度偵續字第556 號、94年度偵字第9744號），
提起上訴，本院判決如下：
    主  文
上訴駁回。
    理  由
一、本案經本院審理結果，認第一審以上訴人即被告甲○○犯刑
    法第339條第1項之詐欺取財罪，判處有期徒刑一年，認事用
    法及量刑均無不當，應予維持，並引用第一審判決書記載之
    事實、證據及理由（如附件）。
二、被告甲○○上訴意旨略以：伊雖將身分證交給「林胖子」，
    但並未因此每月取得15,000元，伊並不知道以其名義成立立
    舟公司之事，伊沒有詐欺，伊不知道交付身分證會造成這麼
    多事；另申請信用卡部分，資料是「林胖子」所填，伊僅是
    簽名，至於內容實在否銀行應審查，上訴希望能判輕一點等
    語。經查：被告雖辯稱未自「林胖子」處每月拿取15,000元
    ，亦不知「林胖子」以其名義虛設公司。惟被告既於第一次
    偵訊時檢察官詢問：「在92年1 月有向簡宏宇購買家電產品
    ？」即主動供稱：「沒有，是別人拿我的支票去買的，是一
    位李姓先生，他借我人頭去開公司，每個月給我15,000元的
    零用金。」，且其於94年1月7日仍以自己名義，提供其嗣後
    於93年7月8日申請補發之身分證及印章，向臺北市政府商業
    管理處申請立舟公司之解散登記事宜，益證被告在91年間提
    供自己之身分證與「林胖子」時，即知悉「林胖子」係為虛
    設公司，是被告上開辯詞，顯係卸責之詞，不足採信。另被
    告申請信用卡時，既明知「林胖子」所填寫之資料係屬不實
    ，仍簽名其上，用以申請信用卡，其有詐欺之犯行其明，是
    其上開辯解，核屬無稽，被告上訴猶執前詞否認犯罪，並請
    求從輕量刑，為無理由，應予駁回。
三、依中華民國刑法施行法第1條之1規定：「94年1月7日刑法修
    正時，刑法分則編未修正之條文定有罰金者，自94年1月7日
    刑法修正後，就其所定數額提高為30倍，但72年6 月26日至
    94年1月7日新增或修正之條文，就其所定數額提高為3 倍。
    」，本件被告所犯刑法第339條第1項之罪，依上開修正後之
    規定，均提高為30倍，比較新舊法，其罰金刑度均相同，依
    刑法第2條第1項前段規定，仍適用行為時之規定。又被告行
    為後，刑法第47條累犯之規定，雖於94年1月7日修正公布，
    並於95年7月1日施行，惟被告因行為五年以內再故意犯本件
    有期徒刑以上之罪，不論依修正前之刑法第47條，或修正後
    之刑法第47條第1 項之規定，均構成累犯，對被告而言並無
    有利或不利之情形，自不生新舊法比較之問題，應逕依修正
    前之刑法第47條，論以累犯，並加重其刑，併予敘明。
四、被告經合法傳喚，無正當理由不到庭，爰不待其陳述逕行判
    決。
據上論結，應依刑事訴訟法第373條、第368條、第371 條，判決
如主文。
本案經檢察官鍾鳳玲到庭執行職務。
中    華    民    國    95    年    10    月     5    日
                  刑事第十五庭  審判長法  官  吳昭瑩
                                      法  官  楊貴雄
                                      法  官  王梅英
以上正本證明與原本無異。
不得上訴。
                                      書記官  李信穎
中    華    民    國    95    年    10    月    11    日
附錄：本案論罪科刑法條全文
中華民國刑法第339條（普通詐欺罪）
意圖為自己或第三人不法之有，以詐術使人將本人或第三人之物
交付者，處五年以下有期徒刑、拘役或科或併科一千元以下罰金
。
以前項方法得財產上不法之利益或使第三人得之者，亦同。
前二項之未遂犯罰之。


司法院資訊處製作；財團法人民間司法改革基金會備份。
